Minutes et répertoires du notaire Mathieu GAILLARDIE, 26 août 1694 - 9 juillet 1727 (étude XV)
Archives nationales
- Minutes de Mathieu GAILLARDIE, 1679 - 1788; MC/ET/XV/339 -MC/ET/XV/1581/B
  - Minutes (constitutions de rentes publiques). 1705 - 1707, MC/ET/XV/1262/A
    ET/XV/1262
  - Minutes (constitutions de rentes publiques). 1709 - 1711, MC/ET/XV/1262/B
    Édit d'avril 1706, 500 000 livres sur aides et gabelles.
    ET/XV/1262 bis
  - Minutes (constitutions de rentes publiques). 1705 - 1707, MC/ET/XV/1263/A
    ET/XV/1263
  - Minutes (constitutions de rentes publiques). 1709 - 1711, MC/ET/XV/1263/B
    ET/XV/1263 bis
  - Minutes (constitutions de rentes publiques). 1707 - 1708, MC/ET/XV/1264
    Édit de septembre 1707, 600 000 livres sur aides et gabelles..
  - Minutes (constitutions de rentes publiques). 1708 - 1709, MC/ET/XV/1265
    Édit de décembre 1707, 500 000 livres sur aides, gabelles et grosses fermes, moitié perpétuelle, moitié viagère 1708.
    Édit de juin 1708, 500 000 livres. 1708-1709.
    Édit de septembre 1708, 500 000 livres 1709?.
    Édit de janvier 1709, 600 000 livres, 1709?.
  - Minutes (constitutions de rentes publiques). 1708 - 1709, MC/ET/XV/1266
    Édit de février 1708, 500 000 livres..
  - Minutes (constitutions de rentes publiques). 1709 - 1711, MC/ET/XV/1267
    1709 à 1710: édit de mai 1709, 600 000 livres.
    1711: édit de novembre 1710, 600 000 livres sur aides et gabelles.
    1711: édit de janvier 1711, 1200 000 livres sur aides et gabelles..
  - Minutes (constitutions de rentes publiques). 1709 - 1710, MC/ET/XV/1268
    Édit de juin 1709, 800 000 livres.
  - Minutes (constitutions de rentes publiques). 1711, MC/ET/XV/1269
    Édits d'octobre 1710, et janvier 1711, 1 million et 12 000 livres sur les aides et gabelles.
  - Minutes (constitutions de rentes publiques). 1711, MC/ET/XV/1270
  - Minutes (constitutions de rentes publiques). 1711, MC/ET/XV/1271
  - Minutes (constitutions de rentes publiques). 1711, MC/ET/XV/1272
  - Minutes (constitutions de rentes publiques). 1711, MC/ET/XV/1273
  - Minutes (constitutions de rentes publiques). 1711, MC/ET/XV/1274
  - Minutes (constitutions de rentes publiques). 1711, juillet - 1711, août, juillet 1711 - août 1711; MC/ET/XV/1275
    Édit d'octobre 1710, 1 million sur aides et gabelles.
  - Minutes (constitutions de rentes publiques). 1711, MC/ET/XV/1276
    Édit de juin 1711, 2 millions sur aides et gabelles.
  - Minutes (constitutions de rentes publiques). 1711 - 1719, MC/ET/XV/1277
    1711: édit de juin 1711, 2 millions sur aides et gabelles.
    1714 à 1715: édit de février 1714, 400 000 livres sur aides, gabelles et grosses fermes.
    1714: édit de mars 1714, quatrième édit d'aliénation sur les tailles.
    1718 à 1719: édit de décembre 1715, 3 millions de rentes pour remboursement.
    1717 à 1719: édit d'août 1717, 1 200 000 livres de rentes viagères.
    1718 à 1719: édit d'octobre 1717, loterie 100 000 livres de rentes viagères sur poste.
  - Minutes (constitutions de rentes publiques). 1711, MC/ET/XV/1278
    Édit de juin 1711, 1 million sur aides et gabelles.
  - Minutes (constitutions de rentes publiques). 1711, MC/ET/XV/1279
  - Minutes (constitutions de rentes publiques). 1724, MC/ET/XV/1280
    Édit de juillet 1714, 4 millions sur les tailles 1724.
  - Minutes (constitutions de rentes publiques). 1724, MC/ET/XV/1281
  - Minutes (constitutions de rentes publiques). 1714 - 1718, MC/ET/XV/1282
    Édit de décembre 1713, 1 500 000 livres, 7 millions, 9 millions et 14 millions sur aides, gabelles et grosses fermes..
  - Minutes (constitutions de rentes publiques). 1714 - 1718, MC/ET/XV/1283
    Édit de décembre 1713, 1 500 000 livres, 7 millions, 9 millions et 14 millions sur aides, gabelles et grosses fermes.
  - Minutes (constitutions de rentes publiques). 1714 - 1718, MC/ET/XV/1284
  - Minutes (constitutions de rentes publiques). 1714 - 1718, MC/ET/XV/1285
  - Minutes (constitutions de rentes publiques). 1714 - 1718, MC/ET/XV/1286
  - Minutes (constitutions de rentes publiques). 1714 - 1718, MC/ET/XV/1287
  - Minutes (constitutions de rentes publiques). 1714 - 1718, MC/ET/XV/1288
  - Minutes (constitutions de rentes publiques). 1714 - 1718, MC/ET/XV/1289
  - Minutes (constitutions de rentes publiques). 1714, 2 août - 1714, 17 août, 2 août 1714 - 17 août 1714; MC/ET/XV/1290/A
    ET/XV/1290
  - Minutes (constitutions de rentes publiques). 1714, 18 août - 1714, 22 août, 18 août 1714 - 22 août 1714; MC/ET/XV/1290/B
    ET/XV/1290/BIS
  - Minutes (constitutions de rentes publiques). 1714, 27 août, 27 août 1714; MC/ET/XV/1290/C
    ET/XV/1290/TER
  - Minutes (constitutions de rentes publiques). 1714, 27 août - 1714, septembre, 27 août 1714 - septembre 1714; MC/ET/XV/1290/D
    ET/XV/1290/QUATER
  - Minutes (constitutions de rentes publiques). 1714 - 1718, MC/ET/XV/1291
  - Minutes (constitutions de rentes publiques). 1714 - 1718, MC/ET/XV/1292
  - Minutes (constitutions de rentes publiques). 1714 - 1718, MC/ET/XV/1293
  - Minutes (constitutions de rentes publiques). 1714 - 1718, MC/ET/XV/1294
  - Minutes (constitutions de rentes publiques). 1714 - 1718, MC/ET/XV/1295
  - Minutes (constitutions de rentes publiques). 1714 - 1718, MC/ET/XV/1296
  - Minutes (constitutions de rentes publiques). 1714 - 1718, MC/ET/XV/1297
  - Minutes (constitutions de rentes publiques). 1714 - 1718, MC/ET/XV/1298
  - Minutes (constitutions de rentes publiques). 1714 - 1718, MC/ET/XV/1299
  - Minutes (constitutions de rentes publiques). 1715, avril - 1715, novembre, avril 1715 - novembre 1715; MC/ET/XV/1300
    Édit de décembre 1713, 30 millions sur aides, gabelles et grosses fermes.
  - Minutes (constitutions de rentes publiques). 1718 - 1722, MC/ET/XV/1301
    Édit de décembre 1715, 3 millions de rentes pour remboursement 1718-1719.
    Édit d'août 1720, 4 millions de rentes viagères sur aides et gabelles 1720-1722.
  - Minutes (constitutions de rentes publiques). 1717 - 1719, MC/ET/XV/1302
    Édit d'août 1717, 12 000 00 livres de rentes viagères.
  - Minutes (constitutions de rentes publiques). 1720 - 1721, MC/ET/XV/1303
    1720-1721: édit de juin 1720, 25 millions sur aides et gabelles.
    Édit d'août 1720, 4 millions de rentes viagères..
  - Minutes (constitutions de rentes publiques). 1720 - 1721, MC/ET/XV/1304
  - Minutes (constitutions de rentes publiques). 1720 - 1721, MC/ET/XV/1305
    Édit août 1720, 4 millions, de rentes viagères..
  - Minutes (constitutions de rentes publiques). 1720 - 1721, MC/ET/XV/1306
    Édit d'août 1720, 4 millions de rentes viagères.
  - Minutes (constitutions de rentes publiques). 1720, 28 août - 1721, 2 mai, 28 août 1720 - 2 mai 1721; MC/ET/XV/1307
    Édit août 1720, 4 millions de rentes viagères.
  - Minutes (constitutions de rentes publiques). 1720 - 1721, MC/ET/XV/1308
  - Minutes (constitutions de rentes publiques). 1720 - 1721, MC/ET/XV/1309
  - Minutes (constitutions de rentes publiques). 1720 - 1721, MC/ET/XV/1310
  - Minutes (constitutions de rentes publiques). 1720 - 1722, MC/ET/XV/1311
  - Minutes (constitutions de rentes publiques). 1720 - 1722, MC/ET/XV/1312
  - Minutes (constitutions de rentes publiques). 1720 - 1750, MC/ET/XV/1313/A; Document détérioré.
    1720 à 1722: édit d'août 1720, 4 millions de rentes viagères.
    1741 à 1750: édit de novembre 1740, rentes viagères.
    1742: édit d'octobre 1741, rentes viagères.
    1743-1744: édit de janvier 1743, rentes viagères.
    ET/XV/1313
  - Minutes (constitutions de rentes publiques). 1723, MC/ET/XV/1313/B
    Édit de novembre 1722, 4 millions de rentes viagères sur aides et gabelles.
    ET/XV/1313 bis
  - Minutes (constitutions de rentes publiques). 1723, MC/ET/XV/1314
  - Minutes (constitutions de rentes publiques). 1723, MC/ET/XV/1315
  - Minutes (constitutions de rentes publiques). 1724, janvier - 1724, avril, janvier 1724 - avril 1724; MC/ET/XV/1316
    Édit de juillet 1723, 4 millions de rentes viagères sur les tailles.
  - Minutes (constitutions de rentes publiques). 1724, janvier - 1724, avril, janvier 1724 - avril 1724; MC/ET/XV/1317
  - Minutes (constitutions de rentes publiques). 1724 - 1725, MC/ET/XV/1318
    Édit de janvier 1724, 4 millions de rentes viagères sur tailles et autres.
  - Minutes (constitutions de rentes publiques). 1724 - 1725, MC/ET/XV/1319
  - Minutes (constitutions de rentes publiques). 1724 - 1725, MC/ET/XV/1320
  - Minutes (constitutions de rentes publiques). 1702 - 1770, MC/ET/XV/1521
    1702.
    1707.
    1710-1711.
    1742.
    1745.
    1748.
    1770: constitutions de rentes sur le Clergé de France.
    Actes passés successivement par-devant Mathieu Gaillardie, Louis Chomel.
  - Minutes (constitutions de rentes publiques). 1720, MC/ET/XV/1526
    Compagnie des Indes. Arrêt du Conseil, 16 mai 1720.
  - Minutes (constitutions de rentes publiques). 1725 - 1758, MC/ET/XV/1527
    Compagnie des Indes, arrêt du conseil, 16 mai 1720, arrêt du conseil du 15 février 1724.
    Actes passés successivement par-devant Mathieu Gaillardie, Étienne Alexandre de Visigny, Louis Chomel.
  - Minutes (constitutions de rentes publiques). 1725 - 1758, MC/ET/XV/1528
    Compagnie des Indes. Arrêt du Conseil 15 février 1724.
    Actes passés successivement par-devant Mathieu Gaillardie, Étienne Alexandre de Visigny, Louis Chomel..
  - Minutes (constitutions de rentes publiques). 1725 - 1758, MC/ET/XV/1529
  - Minutes (constitutions de rentes publiques). 1725 - 1758, MC/ET/XV/1530
  - Minutes (constitutions de rentes publiques). 1724 - 1748, MC/ET/XV/1531
    Compagnie des Indes. Arrêt du Conseil 15 février 1724. Loteries à lots en argent et en rentes viagères, dites tontines.
  - Minutes (constitutions de rentes publiques). 1724 - 1748, MC/ET/XV/1532
  - Minutes (constitutions de rentes publiques). 1706 - 1784, MC/ET/XV/1542
    1706 à 1784: états de Bretagne.
    1756 à 1784: états de Bourgogne, délibérations.
    Actes passés successivement par-devant Mathieu Gaillardie, Etienne-Alexandre de Visigny, Louis Chomel, Louis-Narcisse Thierron, Théodore Girardin..
  - Minutes (constitutions de rentes publiques). 1712 - 1788, MC/ET/XV/1543
    1712-1788: emprunts province de Languedoc, constitutions, conversions et remboursements de rentes, emprunts destinés à l'Etat, délibération.
    Actes passés successivement par-devant Mathieu Gaillardie, Étienne Alexandre de Visigny, Louis Chomel, Louis Narcisse Thierrion, Théodore Girardin.
  - Minutes (constitutions de rentes publiques). 1702 - 1774, MC/ET/XV/1544
    1702: édit de mars 1702, suppression contrôleurs des bans de mariage.
    1706: édit de septembre 1706, aides aux mouleurs de bois, incorporation d'office.
    1703 à 1705, chapeliers.
    1702 à 1708: Chambres des comptes.
    1745 et 1774: drapiers et merciers, réunion des inspecteurs et contrôleurs, versement au trésor.
    Actes passés par-devant Mathieu Gaillardie, Louis Chomel et Louis-Narcisse Thierrion.
    Groupement administratif et professionnel.
  - Minutes (constitutions de rentes publiques). 1697 - 1786, MC/ET/XV/1545
    1697: porteurs de grains 1697.
    1697 à 1736: contrôleurs de poisson de mer et d'eau douce, vendeurs de poisson de mer frais, sec, et salé.
    1702 à 1782: secrétaires du roi.
    1703: hanouards, porteurs de sel au grenier de Paris.
    1703 à 1705: aulneurs et visiteurs de toiles.
    1706 à 1754: inspecteurs et jaugeurs des vins.
    1710: officiers du grenier à sel de Paris.
    1710: ports, officiers du placement des bateaux et courtiers.
    1768 à 1786: Ville de Paris.
    1779: officiers sur les ports.
    Actes passés par-devant Mathieu Gaillardie, Louis Chomel, Louis-Narcisse Thierrion, Théodore Girardin.
  - Minutes (constitutions de rentes publiques). 1713, décembre - 1714, février, décembre 1713 - février 1714; MC/ET/XV/1561
    Remboursements de rentes par le garde du Trésor royal, quittances.
  - Minutes (constitutions de rentes publiques). 1719, octobre, octobre 1719; MC/ET/XV/1562
  - Minutes (constitutions de rentes publiques). 1714, mars, mars 1714; MC/ET/XV/1563
  - Minutes (constitutions de rentes publiques). 1714, avril - 1717, mai, avril 1714 - mai 1717; MC/ET/XV/1564
  - Minutes (constitutions de rentes publiques). 1714, juin - 1717, 25 juin, juin 1714 - 25 juin 1717; MC/ET/XV/1565
  - Minutes (constitutions de rentes publiques). 1719, septembre, septembre 1719; MC/ET/XV/1566
  - Minutes (constitutions de rentes publiques). 1719, octobre - 1719, décembre, octobre 1719 - décembre 1719; MC/ET/XV/1567
  - Minutes (constitutions de rentes publiques). 1719, septembre - 1720, février, septembre 1719 - février 1720; MC/ET/XV/1568
    Remboursements de rentes par le garde du Trésor royal, quittances: remboursement d'offices d'augmentations de gages.
  - Minutes (constitutions de rentes publiques). 1720, janvier - 1720, juin, janvier 1720 - juin 1720; MC/ET/XV/1569
    Remboursements de rentes par le garde du Trésor royal, quittances: réduction et remboursement de rentes.
  - Minutes (constitutions de rentes publiques). 1720, mars - 1720, novembre, mars 1720 - novembre 1720; MC/ET/XV/1570
    Remboursements de rentes par le garde du Trésor royal, quittances: remboursement d'offices d'augmentation de gages.
  - Minutes (constitutions de rentes publiques). 1720, juillet - 1721, mai, juillet 1720 - mai 1721; MC/ET/XV/1571
    1720, juillet à octobre: remboursements de rentes par le garde du Trésor royal, quittances: réduction et remboursement d'offices d'augmentation de gages.
    1721, mai: remboursements de rentes par le garde du Trésor royal, quittances: réduction et remboursement d'offices d'augmentation de gages.
  - Minutes (constitutions de rentes publiques). 1690-1766, MC/ET/XV/1581/B
    1690: édit de novembre 1689, 61 minutes.
    1700: édit de décembre 1699, 37 minutes.
    1710: édits de mars 1701 et de septembre 1703, 37 minutes.
    1717: édit de décembre 1713, 1 minute.
    1720: édit de juin 1710, 26 minutes.
    1724: édits de juillet 1723 et de janvier 1724, 8 minutes.
    1735-1736: édit d’août 1734, 12 minutes.
    1739: édit de décembre 1737, 1 minute.
    1740: édit d’août 1739, 3 minutes.
    1743: édit de juin 1742, 2 minutes.
    1752-1754: édit de mai 1751, 6 minutes.
    1755: édit de novembre 1754, 3 minutes.
    1757: édit de juillet 1756, 31 minutes.
    1758: édits de novembre et décembre 1757, 24 minutes.
    1759: édit d’avril 1758, 15 minutes.
    1760: édit de décembre 1759, 6 minutes.
    1761: édit d’avril 1758, d’août et de décembre 1759, 17 minutes.
    1762-1765: édit d’août 1759, 40 minutes.
    1766: édit de décembre 1764, 1 minute.
    Actes passés par-devant Artus-Jean Desgranges, Mathieu Gaillardie, Étienne-Alexandre de Visigny et Louis Chomel.
- Répertoire(s) de Mathieu GAILLARDIE, 26 août 1694 - 25 octobre 1721; MC/RE/XV/3 - MC/RE/XV/5
  - Répertoire. 1694, 26 août - 1706, 26 août 1694 - 1706; MC/RE/XV/3
    Informations concernant le classement et la cotation:
    Le niveau inférieur de description, quand il existe, correspond aux mentions d'actes contenues dans le répertoire. Parmi celles-ci, certaines peuvent y être décrites, de manière plus ou moins détaillée. Pour consulter l'acte proprement dit, il convient de rechercher la cote au niveau des articles (registre ou liasse) des minutes du notaire (cote de type 'MC/ET').
  - Répertoire. 1707, 1er janvier - 1719, 20 février, 1er janvier 1707 - 20 février 1719; MC/RE/XV/4
    Répertoire de minutes (1er janvier 1707-31 décembre 1714) et de minutes de constitutions de rentes (22 décembre 1713-20 février 1719).
  - Répertoire. 1715, 2 janvier - 1721, 25 octobre, 2 janvier 1715 - 25 octobre 1721; MC/RE/XV/5
    Répertoire de minutes (2 janvier 1715-31 décembre 1720) et de minutes de constitutions de rentes (1er septembre 1719-25 octobre 1721).